臺灣高等法院花蓮分院刑事判決         100年度上訴字第93號
上  訴  人  臺灣花蓮地方法院檢察署檢察官
上  訴  人
即  被  告  鄭成福
選任辯護人  張秉正律師
上列上訴人因被告搶奪等案件，不服臺灣花蓮地方法院中華民國
100 年3月8日99年度訴字第129號第一審判決（起訴案號：臺灣
花蓮地方法院檢察署99年度偵字第1060號），提起上訴，本院判
決如下：
    主  文
原判決關於鄭成福傷害及定執行刑部分撤銷。
鄭成福犯傷害罪，處有期徒刑二年。又犯恐嚇罪，處有期徒刑七
月。
其他上訴駁回（搶奪部分）。
本判決第二項所處之刑及駁回上訴所處之刑，應執行有期徒刑三
年。
    事  實
一、鄭成福與汪月花於民國96、97年間，經人介紹認識交往後，
    漸漸成為男女朋友，惟因鄭成福有暴力傾向，汪月花乃漸漸
    疏遠，僅維持普通朋友關係，但鄭成福自花蓮縣和平鄉工作
    地點回家時，仍常常會透過汪月花同學孫梅玲或無預警地，
    到孫梅玲住處找汪月花。99年2月20日上午9時27分許，鄭成
    福打電話給汪月花說要去花蓮縣光復鄉找她，汪月花說當天
    剛好是伊姑媽去世周年忌日，忙著辦喪事，請鄭成福不要過
    去；鄭成福即先到附近雜貨店唱歌，也喝了保利達加啤酒。
    同日下午2點多，鄭成福酒後意識仍然清楚，尚未致其辨識
    行為違法或依其辨識而行為之能力顯著減低之程度，又數度
    以其0000000000號行動電話，撥打0000000000號行動電話給
    汪月花（手機是汪月花所有，SIM卡是其姊汪月麗所有），
    欲與汪月花見面；汪月花無奈只好於同日下午3點多，至花
    蓮縣光復鄉○○路○段41號其住處附近之遊客中心見面。剛
    見面時，汪月花對鄭成福說：「今天我真的很忙，是我姑媽
    過世滿一年的忌日，你為什麼偏偏在這個時候找我。」鄭成
    福就不高興的說：「真的有這麼忙嗎？連接電話跟見面的時
    間都沒有？」並要汪月花把先前買給汪月花的東西還給他。
    汪月花不想再多說什麼，心想把鄭成服送的內衣、衣服、雨
    鞋還給他就沒事了，就回家打包，然後又回到遊客中心附近
    之木樁步道與鄭成福見面，將衣物還給鄭成福。適汪月花之
    行動電話響起，鄭成福竟意圖為自己不法之所有，基於搶奪
    之犯意，乘汪月花疏未注意之際，徒手搶奪汪月花之行動電
    話，隨即放置在自己夾克口袋內，據為己有。接著鄭成福又
    因懷疑汪月花另有男友，心生不悅，復基於傷害之犯意，拳
    打腳踢汪月花，又拉扯汪月花頭髮，將其拖往旁邊之工寮內
    ，接續拳打腳踢毆打汪月花頭部、腹部等身體各處，並持工
    寮內木質圓板凳毆打汪月花頭部等處；其間汪月花曾被鄭成
    福腳踢肚子撞到牆壁而倒在旁邊之竹子床上，乃大呼救命，
    鄭成福欲予制止，即以工寮內飼料袋碎屑塞堵汪月花嘴巴；
    汪月花吐掉，鄭成福又再以飼料袋碎屑塞堵汪月花嘴巴，同
    時另基於恐嚇之犯意，掐著汪月花脖子，以加害生命之事恫
    嚇汪月花，說「我要妳死」，致汪月花心生畏懼，而危害其
    於安全。鄭成福並繼續毆打，致汪月花受有鼻部挫傷、頓傷
    合併瘀血、血腫，唇部挫傷、頓傷合併血腫，雙手手部頓傷
    合併瘀血，左側第5指2公分撕裂傷（起訴書誤載為右手第5
    指2公分撕裂傷），臉部多處挫傷及瘀青，兩眼瘀傷，左臀
    部挫傷等傷害，陷於昏迷。鄭成福見狀，始迅即將汪月花抱
    上其車，沿台九線緊急送往財團法人臺灣基督教門諾會醫院
    就醫。汪月花經救治後於當天晚上確認無腦震盪後離去。嗣
    經警方據報於99年2月23日下午7時50分，前往花蓮縣吉安鄉
    ○○路157號2樓之11拘捕鄭成福，並取出汪月花所有上開手
    機；另於工寮查扣沾有血跡之木質圓板凳一張、肥料袋一個
    及被告之藍色牛仔外套一件，而查悉上情。
二、案經汪月花訴由花蓮縣警察局鳳林分局報告臺灣花蓮地方法
    院檢察署檢察官偵查起訴。
    理  由
壹、證據能力方面
    本判決所引用之證據資料，被告及辯護人於本院均表示同意
    有證據能力。本院審酌該等證據作成時之情況，並無不當情
    事，且與本案待證事實具有相當之關聯性，以之為證據亦無
    不合，依法均應認為有證據能力。
貳、認定事實所憑之證據及理由
一、訊據被告鄭成福對伊於前揭時間，打電話約汪月花見面，嗣
    於見面後時，曾拿走汪月花之手機，並出手毆打傷害汪月花
    之事實，固不諱言。惟辯稱：當時我們兩人見面之後，有爭
    吵，她有回去家裡，把前幾天我買給她的衣服拿出來，連同
    手機交給我，當時手機響了，她又拿回去聽，我要繼續跟她
    講話，她愛理不理的，我就把她的手機拿下來，跟她繼續講
    原先的話題，當時我把她的手機放在我夾克的口袋，她並沒
    有表示要把手機拿回去。我並沒有搶她的手機，手機是我買
    給汪月花的，98年12月快接近過年，我拿四萬元給汪月花，
    讓她自己去買的。我們繼續爭吵，我有問她在我們交往相處
    的這段期間，她是不是另外有交新男朋友，為什麼說分手就
    分手，因為我被公司僱用在和平做水壩工程，沒有每天回來
    ，我懷疑她另有男朋友，心中有所不滿，她回答我說有又怎
    麼樣，所以我才會一時氣憤就先左手一巴掌打她右臉，接著
    右手又打她左臉，她就被我打到摔飛撞到木屋的柱子而倒下
    去，我過去把她拉起來，看到她鼻孔流血，就把她送到醫院
    ，並沒有用圓木板打她，也沒有用腳踹她，我也沒有說要給
    她死云云。
二、經查：
（一）證人汪月花於原審審理中證述：「（辯護人：99年2月20
      日你是否曾經與鄭成福有見過面？）有。」「（請你描述
      當天為何見面、見面過程發生的事情。）那天我大姑去世
      ，被告打電話來給我說他要來找我，我跟他說我很忙叫他
      不要來，他就去喝酒，電話中他說他已經在光復了，我從
      他電話中的聲音就聽出他有喝過酒了，因為他平常有喝酒
      與沒有喝酒的聲音不一樣，他說我難道忙到連見面的時間
      都沒有嗎，他說他要去我姑姑家，我跟他說叫他不要來，
      他約我在我們附近的一個遊客中心，他說要把他送給我的
      東西都拿回去，我當時想說實在太忙了，想說把東西還給
      他就沒事了，當時我是想要還給他衣服、鞋子，我跟他碰
      面後就回家打包（證人泣訴，並以衛生紙拭淚），後來我
      又到池溏旁邊的小步道與被告碰面，我的電話響起他就搶
      走我的手機，他就開始打我，他先用拳頭打我的頭部，踢
      我的肚子，拉我的頭髮把我拖到工寮裡去，然後就拿木板
      凳砸我的頭頂，好像也有打我的背部，我就整個趴在地上
      ，他就開始用椅子打我的全身，我一直叫救命，他就拿裝
      飼料袋塞住我的嘴巴，把我抬起來甩到牆壁去，此時我背
      部躺在工寮內的木板檯上，掐我的脖子說要給我死，並拿
      飼料袋塞我的嘴巴，他塞了兩次，之後我就不知道了，他
      還是在攻擊我，拿圓的木板凳攻擊頭頂、臉及嘴巴，我的
      小姆指也有撕裂傷，全身多處是傷口。」「（你說後來你
      就不知道，是否表示你已喪失意識？）是。」「（當天為
      何被告會突然有這些舉動，你們是否有發生爭執？）沒有
      ，當天是手機響了之後，他就開始搶我電話，開始打我。
      」「（當時你們的關係是否為男女朋友關係？）單純的朋
      友，之前是男女朋友。」「（剛才你說你喪失意識，之後
      是何人送你去醫院？）不知道。」「（你何時醒來？）當
      天晚上。」「（你使用的手機號碼？）0000000000。」「
      （請求提示鈞院所調被告鄭成福自99年2月14日起之通聯
      紀錄，你對通聯紀錄所顯示你們的通話及簡訊均屬頻繁，
      有何意見？）99年2月14日是過年那時候都有通電話，過
      年之前很少通電話，他會打來問我在做什麼，我說我在上
      班，我也不是很多事情都要跟他說。」「（當時是否為男
      女朋友？）不是，是普通朋友。他每次從和平回來，我沒
      有叫他，他就會自己無預警的來我家。」「（剛才你說被
      告用手、腳、木頭椅攻擊你，被告拿木頭椅圓的部分還是
      木頭椅腳打你？）圓的部分打我的頭。」「（你剛說後來
      你喪失意識，你起來時是晚上，當時你在何處？）在醫院
      。」「（當天你在醫院的診治是否需要動手術？）手部有
      傷口縫合，頭部部分有觀察是否有腦震盪。」「（後來有
      無診斷出有無腦震盪？）告訴我要確認後才能離開，一直
      到晚上十點多才確認我沒有腦震盪才離開。」「（檢察官
      所起訴的手機，是你買的或是被告送你的？）自己買的。
      」「（該手機事發時價格約多少？）我於99年1月間在花
      蓮市舊站遠傳那裡買5千多元，不是被告買的。」「（
      本件事發後被告有無向你或你的家人表示後悔？）他來騷
      擾我家，沒有說抱歉，且態度很惡劣。」「（檢察官問：
      你跟鄭成福交往多久？）兩年多。」「（從何時開始交往
      ？）三、四年前。」「（何人提分手的？）我。」「（為
      何提分手？）因為他有暴力傾向。」「（如何暴力行為？
      ）鄭成福帶我去鯉魚潭，那天他醉了，說要把我解決掉，
      那是交往一年後發生的事，他三不五時就用言語來恐嚇我
      ，他會說要把我放在土裡面掩掉。」「（你提分手被告是
      否同意？）不同意。」「（被告不同意，你們之間如何解
      決？）有時說同意有時又說不同意，他會無預警的出現在
      我面前。」「（被告無預警出現在你面前是要解決何事？
      ）他希望跟我維持男女朋友關係。」「（鄭成福在拿你手
      機時有無對你施強暴讓你沒有辦法抗拒？）他是先搶我手
      機後才開始打我，因為當時我要接電話。」「（你有無同
      意把電話交給鄭成福？）沒有。」「（鄭成福是邊打邊說
      要你死？）邊打邊說，在打的過程中說要置我於死地。」
      「（你那時聽了是否會害怕？）嚇死了。」「（你有無看
      到鄭成福拿小板凳打你或是警察事後讓你看照片？）我有
      看到他拿小板凳打我，因為我有抵擋，所以我的手有受傷
      ，手指有傷到骨頭。」「（請求提示警卷第22、23、24
      、25、26、27、28、29頁照片，該照片是否你被毆打現場
      流的血？23頁的衣服是誰的？小板凳是否為鄭成福打你的
      小板凳？麻袋上的血是誰的？）是我流的血，衣服是鄭成
      福的。小板凳是鄭成福拿來打我用。麻袋上的血是我的血
      。」「（為何麻袋上沾有你的血？）那時我在流血，我趴
      在地上，他用麻袋塞我的嘴巴，那時我頭部、手都有流血
      。」「（鄭成福塞你嘴巴的用意為何？）要我不要喊救命
      。」「（你那時有一直喊救命？是。）你剛剛說鄭成福塞
      你兩次麻袋，麻袋那麼大如何塞？）他拿的是破碎的麻袋
      ，塞滿我的嘴巴。」「（塞了第一次應該就把你嘴巴塞滿
      ，為何還會再塞第二次？）因為我把麻袋吐掉了。」「（
      審判長問：你剛說被告用麻袋塞你的嘴巴，請描述麻袋約
      多大？）被告揉成一團，比我的拳頭還大。」「（受命法
      官問：被告搶你的手機，是在打你之前，被告是否趁你不
      注意拿走的？）手機響了，他搶走了，我無法預警他會搶
      我的手機。」「（被被告搶走的那支手機，當時買的時候
      ，價金是否是被告拿錢給你？）我自己去買的，被告雖然
      有意要送我，但是用我的錢買的，被告拿四萬元給我，我
      全部存起來，也還給被告了，在被告打我之前就還給他了
      。手機是我在遠傳買的，當時只有買手機沒有辦門號，門
      號是我原先有的。」「（辯護人問：鄭成福平常會給你錢
      ？）會，他給我錢意思是要我幫他存起來，我把錢存到我
      自己在郵局的帳戶，他因為有欠錢，如果帳戶有錢會被扣
      。最多就那筆四萬元，四萬元是在我買手機之後。我拿到
      四萬元後就馬上存到帳戶裡，帳戶的金融卡是我拿給他的
      ，他平常有無提用我不知道，四萬元我是把金融卡交給他
      ，我沒有去查看存摺，卡被他拿走，我覺得沒有意義再去
      看，是我自己覺得這是他的東西應該把東西。」等語（原
      審卷第174-194頁）。
（二）證人汪月花於本院審理時復證稱：「（辯護人：請妳描述
      當天被告拿妳手機的過程？）我把衣服從家裡整理好拿過
      來還給他的時候，我的手機響了，他就搶我手機。」「（
      手機是否妳要還給他的東西之一？）不是，我要還給他的
      只有內衣、衣服、雨鞋。」「（手機的價值約多少？）5
      千多元。」「（被告事後有沒有表示要還妳手機或透過其
      他人表示要還妳手機？）都沒有。」「（請提示上開通聯
      紀錄，依妳剛才所述，當天2月20日應該都是由被告撥打
      的電話，但是依據通聯紀錄所載，當天下午2時29分妳也
      有撥打電話給被告，是否如此，談些什麼內容？）因為他
      從早上一直打電話給我，有好幾通我也沒有接，後來我就
      打電話給他，叫他不要來，當時還沒有見面，是3 點多以
      後才見面。」「（受命法官問：妳與被告大概是在96年認
      識的，是不是？）認識有3、4年了，大概就是96、97年間
      。」「（是何人介紹你們認識？）是表姊夫。」「（後來
      為何妳不再與被告是男女朋友關係？）因為他有暴力傾向
      。」「（妳有與被告表明不再與被告當男女朋友？）我有
      跟他說不要跟他在一起，但是他的個性不肯，所以我只好
      慢慢的疏遠他。」「（妳跟被告講了之後，被告還有沒有
      一直找妳？）他不會到家裡來，但是會透過同學來找我，
      他已經來到我同學北埔的家，怎麼可能不見面。」「（被
      告是否常常去妳同學家找妳？）因為我常常去我同學的家
      ，他也知道，所以他常常沒有告訴我就去我同學家找我。
      」「（你同學名字？）孫梅玲。」「（他為何突然跟妳說
      要妳把東西還給他？）因為剛見面時，我就跟他講，今天
      我真的很忙，是我姑媽過世滿一年的忌日，你為什麼偏偏
      在這個時候找我，他就不高興的說真的有這麼忙嗎？連接
      電話跟見面的時間都沒有，我沒說什麼，他就要我把東西
      還給他，我也不想再多說什麼，就回去把東西整理還他。
      」「（妳第二次見面的時候，就把東西先還給他？）是的
      。」「（電話響了之後，他搶妳手機，接著就打妳，還是
      中間有什麼事情，他才動手打妳？）他搶了我手機之後，
      就打我，還踢我肚子。（證人當庭哭泣）」「（依照妳的
      傷單來看，沒有記載頭部的傷勢，可是妳說他用手毆打妳
      的頭部，也用圓板凳毆打妳的頭部，是有這樣的情形？）
      是。」「（他有把妳抬起來或抱起來往牆壁摔？）他是用
      腳踢我的肚子，我就往後倒撞到牆壁，然後倒在牆壁旁邊
      的竹子編的床，接著就掐我的脖子，他說「我要妳死」。
      (妳因為呼叫，所以他用東西把妳的嘴巴塞起來？）我在
      木屋裡面呼救的時候，他就拿飼料的麻袋及麻袋的碎屑塞
      住我的嘴巴。」「（那時候他是否已經踢妳的肚子？）那
      時候他已經踢我撞牆，我倒下了，他就拿碎屑塞我的嘴巴
      ，我吐掉，他又塞，又打我，最後我就昏過去了。」「（
      妳是在送醫當天晚上確定沒有腦震盪就離開？）是，是醫
      生讓我離開。」「（陪席法官問：提示兩張木頭圓板凳照
      片）上面有血跡，妳是否記得這血跡是被告攻擊妳哪個部
      分造成的？）他用圓板凳攻擊我的頭部，我用雙手去擋，
      板凳有打到我的手，造成我的手流血，後來縫了7針，我
      頭也有被打到。」「（審判長問：後來有沒有人告訴妳是
      誰送妳去醫院，被告當時有沒有在醫院？）我不知道誰送
      我去，我醒來時已經在醫院了，被告當時也沒有在醫院。
      後來醫生有跟我說有一個很壯的的人送我到醫院，我才知
      道是被告。」等語。
（三）姑不論被告拿走之汪月花手機是否被告所出資購買；縱依
      被告所述該手機係伊買給汪月花的，亦已屬汪月花所有，
      被告無權擅自取回。再該手機內門號0000000000之SIM卡
      ，登記為汪月花之二姊汪月麗所有，有中華電信資料查詢
      通聯紀錄在卷可證（原審卷第56 頁）；被告亦認知該SIM
      卡並非自己所有，縱汪月花有意將受贈之手機歸還，理當
      先行取出其SIM卡，不致將存有個人資料之SIM卡一併交給
      被告。足見證人汪月花所為被告係乘伊把衣服還給他的時
      候，剛好手機響了，就搶伊手機之證詞，可以採信。又被
      告搶走汪月花之手機後，並未交還，迨警方據報於99年2
      月23日下午7時50分，前往花蓮縣吉安鄉○○路157號2樓
      之11拘補被告時，始行查扣汪月花之手機，而交由汪月花
      領回乙節，亦有搜索扣押筆錄、扣押物品目錄表、贓物領
      據在卷可證（警卷第30 -35頁）；可知被告搶取汪月花之
      手機，意在據為己有，其係出於不法所有之意圖，洵可認
      定。被告所辯伊沒有搶汪月花之手機云云，無非卸責之詞
      ，顯非可採；其搶奪汪月花手機之事證已經明確，犯行堪
      以認定。
（四）被告毆打汪月花後，汪月花確受有鼻部挫傷、頓傷合併瘀
      血、血腫，唇部挫傷、頓傷合併血腫，雙手手部頓傷合併
      瘀血，左側第5指2公分撕裂傷（起訴書誤載為右手第5指2
      公分撕裂傷），臉部多處挫傷及瘀青，兩眼瘀傷，左臀部
      挫傷等傷害，且陷於昏迷等情，亦有卷附之汪月花受傷照
      片、財團法人臺灣基督教門諾會醫院99年10月8日基門醫
      盛字第99-1831號函文說明及所附病歷影本可佐（警卷第
      18、19頁，原審卷第169、170頁）；且為被告所不爭執。
      觀之扣案之木質圓板凳一張、肥料袋一個及被告之藍色牛
      仔外套一件，均沾有血跡；再對照卷附之現場照片（警卷
      第22-29頁），顯示工寮內外確有木質圓板凳、肥料袋及
      被告之藍色牛仔外套等物，地上血跡斑斑、一片凌亂等情
      狀；足見證人汪月花所述被告確實對伊拳打腳踢，並拿木
      質圓板凳毆打伊頭部、腹部等身體各處，且為阻止伊呼救
      並二次以肥料袋碎屑塞其嘴巴，且恐嚇要伊死等各節，均
      非憑空捏造。被告所辯伊僅左、右手各一巴掌打汪月花臉
      部，並沒有用圓木板打她，沒有用腳踹她，也沒有說要給
      她死云云，顯係避重就輕之詞，殊不足採。其傷害並恐嚇
      汪月花之事證已極明確，犯行亦堪認定。
參、論罪科刑
一、核被告搶奪汪月花手機部分，係犯刑法第325條第1項之搶奪
    罪。公訴人雖認被告此部分係犯刑法第328條第1項之強盜罪
    ；惟證人汪月花已明確證述被告係乘伊把衣服還給他的時候
    ，剛好手機響了，而搶伊之手機等語，可知被告係乘人不備
    ，公然掠取他人之財物，並無施用強暴脅迫，至使不能抗拒
    而取人財物情形，尚與強盜罪之構成要件不符。然因二者之
    社會基本事實同一，本院自應予以審理，並變更起訴法條。
    原審因依刑法第325條第1項規定，並審酌被告犯罪之動機、
    目的、與被害人之關係，暨所搶奪之行動電話業經發還被害
    人，所生之實害已有降低等一切情狀，量處有期徒刑八月，
    認事用法並無不合。檢察官上訴指摘原判決未論以強盜罪；
    被告上訴仍執前詞否認犯罪，均無理由，應予駁回。
二、核被告傷害及恐嚇汪月花部分，係犯刑法第277條第1項之傷
    害罪及第305條之恐嚇危害安全罪。公訴人雖認被告傷害部
    分係犯刑法第271條第2項、第1項之殺人未遂罪；惟按刑法
    殺人未遂與傷害之區別，本視加害人有無殺意為斷，被害人
    受傷之程度，被害人受傷處所是否為致命部位，及傷痕多寡
    ，輕重如何，僅足供認定有無殺意之參考，究不能據為區別
    殺人未遂與傷害之絕對標準（最高法院著有90年度台上字第
    1897號判決可資參照）。查被告係因戀舊情，有意挽回，乃
    約汪月花見面，本非有意傷害或殺害。又被告於見面後，因
    不能如願挽回，一時情緒激動，乃要求汪月花返還所送衣物
    ，進而拳打腳踢汪月花，復持木質圓板凳攻擊，且為制止呼
    救而以肥料袋碎屑塞其嘴巴，掐頸恐嚇要其死，終致汪月花
    昏迷，其行為固屬凶惡；惟被告以肥料袋碎屑塞汪月花嘴巴
    ，掐頸恐嚇要其死，意在制止呼救，非欲其死，嗣發現汪月
    花昏迷後，復緊急長途送醫，足見被告自始即無殺害汪月花
    之意思，尚難逕以殺人未遂罪相繩。惟起訴之基本社會事實
    同一，本院自應予以審理，並變更起訴法條。又被告所犯上
    二罪，犯意各別，應予分論併罰。
三、原審對被告傷害部分論罪科刑；另就被告恐嚇部分，以恐嚇
    之危險行為應為傷害之實害行為所吸收，而不另論罪，固非
    無見。惟被告係另行起意，以加害生命之事恐嚇汪月花，非
    得以傷害之危險行為視之，自不得為傷害行為所吸收，仍應
    論以恐嚇罪；再被告僅因情感不遂，即暴力相向，手段兇猛
    ，所生危害程度亦非輕，犯後非但避重就輕，且不斷騷擾被
    害人，復未與和解賠償損害，原審既認被告不宜輕縱，卻僅
    量處有期徒刑一年，顯然過輕。檢察官上訴指摘原判決未依
    殺人未遂罪論處，雖無可採；被告請求從輕量刑尤不足取；
    惟原判決此部分既有未合，仍應撤銷改判。爰審酌被告曾因
    傷害致死案件，被處有期徒刑6年，素行不良，有台灣高等
    法院被告前案紀錄表在卷可考；其僅因無法如願挽回與被害
    人汪月花之男女朋友關係，心有不甘，即傷害並恐嚇被害人
    ，凶狠如上所述，蔑視他人法益，造成被害人身體、心理之
    難以彌補之痛苦，犯後非但避重就輕，且不斷騷擾被害人，
    復未與和解賠償損害等一切情狀，分別量處如主文第2項所
    示之刑。並與駁回上訴部分所處之刑，定其應執行刑，以示
    儆懲。至扣案之木質圓板凳、飼料袋，並非被告所有；藍色
    牛仔外套雖為被告所有，然非被告犯罪所用之物，因不為沒
    收之宣告。
據上論斷，應依刑事訴訟法第369條第1項前段、第368條、第364
條、第299條第1項前段、第300條，刑法第277條第1項、第305條
第1項、第51條第5款，刑法施行法第1條之1，判決如主文。
本案經檢察官李啟明到庭執行職務。
中    華    民    國   100    年    8     月    30    日
                  刑事庭審判長法  官  謝志揚
                              法  官  張健河
                              法  官  林慶煙
以上正本證明與原本無異。
本件恐嚇罪部分，不得上訴；傷害罪部分，被告不得上訴，檢察
官得上訴；搶奪罪部分得上訴。當事人得上訴部分如不服本判決
，應於收受送達後10日內向本院提出上訴書狀，其未敘述理由者
，並得於提起上訴狀後10日內向本院補提理由書（均須按他造
當事人之人數附繕本）「切勿逕送上級法院」。
告訴人或被害人如對於本判決不服者，應具備理由請求檢察官上
訴，其上訴期間之計算係以檢察官收受判決正本之日期為準。
中    華    民    國   100    年    8     月    30    日
                              書記官  林明智
附錄本案論科刑法條全文：
中華民國刑法第325條
意圖為自己或第三人不法之所有，而搶奪他人之動產者，處 6
月以上 5 年以下有期徒刑。
因而致人於死者，處無期徒刑或 7 年以上有期徒刑，致重傷者
，處 3 年以上 10 年以下有期徒刑。
第 1 項之未遂犯罰之。
中華民國刑法第277條
傷害人之身體或健康者，處 3 年以下有期徒刑、拘役或 1 千元
以下罰金。
犯前項之罪因而致人於死者，處無期徒刑或 7 年以上有期徒刑
；致重傷者，處 3 年以上 10 年以下有期徒刑。
中華民國刑法第305條
以加害生命、身體、自由、名譽、財產之事，恐嚇他人致生危害
於安全者，處 2 年以下有期徒刑、拘役或 3 百元以下罰金。